# 请问：剥离迁徙率对迁徙率的考虑

提问人：benjuan111 时间：2023-05-26 16:16:00
被审计单位分立为两家单位，针对剥离出去给其他一家单位的应收账款，迁徙率模型是将被剥离出的应收账款自始不考虑，还是加回剥离出去的应收账款呢？

回答人：chenyiwei
一般情况下，企业的分立往往是基于其原先就同时经营两项或者多项不同的业务，因此将其中的一项或几项业务及对应的资产、负债分离出去成立一个新的企业。不同业务下的应收款项，由于其目标客户群、结算模式、信用风险控制政策等方面的差异，很可能从一开始就应当分为不同的信用风险组合。如果分出业务和存续业务对应的应收账款原本就归类为不同组合的，则分立事项对存续业务对应的应收账款坏账准备的组合划分和测算不应产生影响。
如果此前一直将分出业务对应的应收账款和存续业务的应收账款合并在一个组合内计提准备的，则在分立后，基于分出业务对应的应收账款对期末坏账准备无影响，故应视同一开始就将分出业务对应的应收账款从迁徙率的原始数据中剔除，依据该模拟调整后的迁徙率数据测算坏账准备计提比例。但是，如果分出的应收账款金额或比重较大，导致分立后数据的可比性与以前相比发生重大变化的，则不排除需全面重新测算，或者调整信用风险组合的划分方式等。